臺灣臺南地方法院刑事判決　　　　　　 100年度訴字第1556號
公　訴　人　臺灣臺南地方法院檢察署檢察官
被　　　告　張政文
上列被告因違反毒品危害防制條例案件，經檢察官提起公訴（10
0年度毒偵字第2136號），被告於本院準備程序中就被訴事實為
有罪之陳述，本院裁定進行簡式審判程序，判決如下：
    主  文
張政文施用第一級毒品，累犯，處有期徒刑壹年；又施用第二級
毒品，累犯，處有期徒刑陸月。應執行有期徒刑壹年肆月。
    事實及理由
一、犯罪事實：張政文前因施用毒品案件，於民國88年間，經本
    院裁定送觀察、勒戒後，因有繼續施用毒品傾向，本院再令
    入戒治處所施以強制戒治，於89年6月26日停止戒治付保護
    管束出所，90年1月9日保護管束期滿未經撤銷停止戒治視為
    執行完畢。張政文又於89年間，因施用毒品案件，分別經本
    院判處有期徒刑5月、6月，並定其應執行有期徒刑9月確定
    ，接續執行因撤銷緩刑而應執行竊盜案件之有期徒刑4月，
    於91年4月18日縮短刑期假釋付保護管束出監，於91年5月23
    日假釋未經撤銷視為執行完畢。張政文復於92年、93年及94
    年間，分別因竊盜及施用毒品案件，經臺灣高雄地方法院、
    臺灣高等法院臺南分院及本院分別判處有期徒刑1年4月、10
    月及9月確定，經定應執行刑及接續執行，於95年5月16日縮
    短刑期假釋付保護管束出監，於95年10月5日假釋未經撤銷
    視為執行完畢。張政文復因施用毒品案件，經本院以97年度
    訴字第338號確定判決處以有期徒刑10月，於99年1月11日因
    縮短刑期假釋出監，於同年5月12日縮刑期滿假釋未經撤銷
    視為執行完畢。詎張政文仍不知悔改，分別基於施用第一級
    及第二級毒品之犯意，於100年8月15日晚上10時，在臺南市
    南區水萍塭公園之公共廁所內以針筒注射方式施用海洛因1
    次；另於100年8月13日下午4時30分許，在臺南市○○區○
    ○路某址「樺谷飯店」內以燒烤燈泡後吸食其煙霧方式施用
    甲基安非他命1次。嗣於100年8月16日下午4時30分許，因另
    案偵查員警至張政文臺南市○○區○○街61巷30號住所搜索
    時，得其同意採尿送驗呈嗎啡、可待因及甲基安非他命陽性
    反應，始悉上情，案經臺南市政府警察局第二分局移送臺灣
    臺南地方法院檢察署檢察官偵查起訴。
二、本件被告張政文所犯均係死刑、無期徒刑、最輕本刑為3年
    以上有期徒刑以外之罪，其於準備程序中就被訴事實為有罪
    之陳述，經法官告知簡式審判程序之旨，並聽取公訴人及被
    告之意見後，認宜為簡式審判程序，依刑事訴訟法第273條
    之1第1項規定，裁定進行簡式審判程序加以審理，則依據刑
    事訴訟法第273條之2、同法第159條第2項之規定，不適用傳
    聞法則有關限制證據能力之相關規定；並得依同法第310條
    之2之準用同法第454條之規定製作略式判決書（僅記載「證
    據名稱」），合先敘明。
三、按施用第一級、第二級毒品，毒品危害防制條例第10條第1
    、2項分別定有處罰明文。依93年1月9日修正施行後之毒品
    危害防制條例第20條、第23條規定，僅限於「初犯」及「5
    年後再犯」二種情形，始應先經觀察、勒戒或強制戒治程序
    ，不能逕行起訴。但倘被告於5年內已再犯，經依法再為保
    安處分或追訴處罰者，縱其第三次（或第三次以上）施用毒
    品之時間，在初犯之保安處分執行完畢釋放5年以後，即非
    屬「5年後再犯」之情形，且因前有「5年內再犯」情形，顯
    見其再犯率甚高，原實施之保安處分無法收其實效，毋庸仍
    予寬典處遇，而應依該條例第10條逕予刑罰制裁(最高法院
    九十五年第七次刑事庭會議決議參照)。查被告曾前因施用
    毒品案件，於民國88年間，經本院裁定送觀察、勒戒後，因
    有繼續施用毒品傾向，本院再令入戒治處所施以強制戒治，
    於89年6月26日停止戒治付保護管束出所，90年1月9日保護
    管束期滿未經撤銷停止戒治視為執行完畢。張政文又於89年
    間，因施用毒品案件，分別經本院判處有期徒刑5月、6月，
    並定其應執行有期徒刑9月確定；復因施用毒品案件，經本
    院以97年度訴字第338號判決處以有期徒刑10月確定。是被
    告既曾於前揭強制戒治處分執行完畢後5年內之89年間再犯
    上開施用毒品之罪，且經法院判處罪刑確定，顯見其再犯率
    甚高，原實施觀察、勒戒、強制戒治，已無法收其實效，而
    無5年戒斷期之存在，被告另犯本件施用第一級毒品海洛因
    與第二級毒品甲基安非他命犯行，依前揭說明，即無再施以
    觀察、勒戒及強制戒治之必要，而應依法追訴、審理。
四、上開犯罪事實，有下列事證足資證明：
  (一)被告於警詢、偵訊中及本院準備程序中之自白。
  (二)臺南市政府警察局第二分局送驗尿液編號年籍對照表、臺灣
    檢驗科技股份有限公司濫用藥物檢驗報告各1紙。
  (三)卷附臺灣高等法院被告全國前案紀錄表。
五、查海洛因、甲基安非他命分屬毒品危害防制條例第2條第2項
    第1款、第2款所規定之第一級毒品與第二級毒品，核被告所
    為，係犯毒品危害防制條例第10條第1項、第2項施用第一級
    毒罪與施用第二級毒品罪。被告持有第一級毒品與第二級毒
    品，復進而施用，其持有第一級與第二級毒品之低度行為，
    應分別為施用第一級毒品與第二級毒品之高度行為所吸收，
    不另論罪。上開二罪間，犯意各別，行為互殊，應分論併罰
    。再被告有如犯罪事實欄所載科刑及執行完畢之前科紀錄，
    此有卷附臺灣高等法院被告全國前案紀錄表可稽，其於5年
    以內再故意犯本件有期徒刑以上之罪，均為累犯，依法加重
    其刑。爰審酌被告前曾因施用毒品案件經觀察勒戒治程序後
    ，仍未能徹底戒除毒癮，又因施用毒品遭法院判處徒刑，執
    行後仍舊因心志不堅，復犯本件之罪，顯見其戒癮之意志力
    尚薄弱，惟犯後坦承犯行態度良好等一切情狀，分別量處如
    主文所示之刑，並定其應執行之刑。
六、依刑事訴訟法第299條第1項前段、第273條之1第1項、第310
    條之1，毒品危害防制條例第10條第1項、第2項，刑法第11
    條前段、刑法第47條第1項、第50條、第51條第5項，判決如
    主文。
本案經檢察官蘇榮照到庭執行職務。
中    華    民    國   100    年    12    月    28    日
                    刑事第七庭  法  官  鄭銘仁
以上正本證明與原本無異。
如不服本判決應於收受本判後10日內向本院提出上訴書狀，並應
敘述具體理由。其未敘述上訴理由者，應於上訴期間屆滿後20日
內向本院補提理由書狀（均須按他造當事人之人數附繕本）「切
勿逕送上級法院」。
                                書記官  郭勝華
中    華    民    國   101    年    1     月    2     日
附記：
毒品危害防制條例第10條
施用第一級毒品者，處 6 月以上 5 年以下有期徒刑。
施用第二級毒品者，處 3 年以下有期徒刑。